# 陈版主，多久以内的新产品收入算高新收入？

提问人：夜袭寡妇村 时间：2019-02-28 15:32:56
陈版主，多久以内的新产品收入算高新收入？
高新技术企业，新产品、新技术等活动研发成功后会有投产，新产品投产后多久以内生产的产品可以算作高新技术企业的高新收入？

回答人：chenyiwei
高新技术的认定，与时间上的“多久” 无关，而是看其经营业务是否符合高新技术产业目录。

提问人：夜袭寡妇村 时间：2019-02-28 16:31:08
就是说这个产品一开始认定是高新产品，那么以后每次高新复审都还认为是高新收入？

回答人：chenyiwei
看是否在公布的高新技术目录内，这个目录可能有定期或不定期的修订。